臺灣彰化地方法院交通事件裁定　　　　100年度交聲字第581號
原處分機關　交通部公路總局臺中區監理所彰化監理站
即移送機關
異　議　人　 水叮噹淨水行
即受處分人　 即劉鵬志
上列異議人即受處分人因違反道路交通管理處罰條例案件，對於
交通部公路總局臺中區監理所彰化監理站民國100 年3 月16日所
為之處分（原處分案號：彰監四字第裁64-IA0000000號），聲明
異議，本院裁定如下：
    主  文
異議駁回。
    理  由
一、原處分機關意旨略以：本件異議人即受處分人（下稱異議人
    ）水叮噹淨水行即劉鵬志所有車牌號碼4929-UB 號自用小貨
    車於民國99年12月17日上午9 時26分許，在彰化縣鹿港鎮因
    有「駕車行經有燈光號誌管制之交岔路口闖紅燈」之違規事
    實，為彰化縣警察局交通警察隊員警以彰縣警交字第IA0000
    000 號舉發違反道路交通管理事件通知單逕行舉發，並完成
    送達程序，異議人未於期限內到案，遂於100 年3 月16日以
    彰監四字第裁64-IA0000000號裁決書，裁處罰鍰新臺幣（下
    同）2,700 元，並記違規點數3 點，於法應無不合等語。
二、聲明異議意旨略以：異議人於上開時間，駕駛上開自小貨車
    行經鹿港鎮台17線，因該路段有三個同步號誌，且該交通號
    誌未加裝倒數計時器，以致異議人行駛至違規路口時，因號
    誌無預警轉變為紅燈而煞車不及闖越紅燈，是異議人實無闖
    紅燈之故意，爰依法聲明異議，請求撤銷原處分云云。
三、按汽車駕駛人，行經有燈光號誌管制之交岔路口闖紅燈者，
    處1,800 元以上5,400 元以下罰鍰，並予記違規點數3 點，
    道路交通管理處罰條例第53條第1 項、第63條第1 項第3 款
    分別定有明文。
四、經查：
（一）本件異議人於99年12月17日上午9 時26分許，沿彰化縣鹿
      港鎮台17線由伸港鄉往鹿港鎮即由北往南方向行駛，行經
      鹿港鎮台17線長安宮對面（裁決書誤載為長安宮前），因
      「駕車行經有燈光號誌管制之交岔路口闖紅燈」之違規行
      為，為彰化縣警察局交通警察隊員警以彰縣警交字第IA00
      00 000號舉發違反道路交通管理事件通知單逕行舉發，並
      完成送達程序，異議人未於期限內到案，遂於100 年3 月
      16日以彰監四字第裁64- IA0000000 號裁決書裁處等情，
      為異議人所不爭執，並有舉發照片2 幀、上開舉發違反道
      路交通管理事件通知單及交通部公路總局臺中區監理所彰
      化監理站違反道路交通管理事件裁決書各1 紙在卷可稽，
      是異議人確有闖紅燈之違規行為，洵以認定。
（二）至異議人雖以前詞置辯，惟按行車管制號誌於圓形紅燈燈
      面旁，得附設可顯示紅色數字燈號之方形行車倒數計時顯
      示器，或可附設於黃燈鏡面內，用以表示行車管制號誌紅
      燈剩餘秒數，所顯示之剩餘秒數僅供參考，車輛仍應遵循
      當時顯示之燈號行止，道路交通標誌標線號誌設置規則第
      203 條第2 款定有明文，是依上開規定，行車倒數計時顯
      示器僅得附設非屬須強制裝設，且其顯示剩餘秒數亦僅供
      參考，故異議人自不得以交通號誌未設立行車倒數計時顯
      示器，作為其免責之理由。
（三）又異議人係沿彰化縣鹿港鎮台17線由伸港鄉往鹿港鎮即由
      北往南方向行駛一節，業據本院勘驗屬實，製有勘驗筆錄
      及拍攝照片可憑，而異議人由北往南橫越洋仔厝橋，經過
      第1 個交通號誌（下簡稱第1 個交通號誌）至遭舉發違規
      闖紅燈之第2 個交通號誌（下簡稱第2 個交通號誌）之距
      離為132.7 公尺，第2 個交通號誌之黃燈秒數為5 秒，異
      議人係第2 個交通號誌紅燈秒數3 秒後，越過第2 個交通
      號誌停止線而闖越紅燈之事實，已據本院勘驗屬實，製有
      勘驗筆錄可按，復有舉發照片2 幀及本院電話洽辦公務記
      錄單可參，準此，異議人係第2 個交通號誌綠燈變換為黃
      燈5 秒加計黃燈變換為紅燈3 秒，共8 秒後始超越停止線
      而闖越紅燈之事實，要可認定。以異議人於本院訊問時所
      供承之時速50至60公里間計算，則異議人每秒可行進之距
      離為13.8公尺至16.6公尺，而異議人係8 秒後始超越停止
      線而闖越紅燈，則異議人於8 秒之時間可行進之距離為11
      0.4 公尺至132.8 公尺，以第2 個交通號誌往北推算110.
      4 公尺至132.8 公尺，則異議人於第2 個交通號誌於綠燈
      即將變換為黃燈之際即闖越紅燈之8 秒前，其車輛係在距
      離第2 個交通號誌110.4 公尺至132.8 公尺處，幾乎尚未
      行經第1 個交通號誌，職是，異議人在行經第1 個交通號
      誌時，理應注意到第2 個交通號誌即將轉換為黃燈，以前
      揭異議人得反應之時間及距離，足認異議人實有充裕之時
      間及距離依號誌變換之指示，開始緩慢減速，以隨時或立
      刻作臨時停車之準備，從而，異議人上開所辯，顯係卸責
      之詞，委無足採。
五、綜合上情，異議人於上揭時、地，有「駕車行經有燈光號誌
    管制之交岔路口闖紅燈」之違規事實，堪以認定，是原處分
    機關依道路交通管理處罰條例第53條第1 項、第63條第1 項
    第3 款規定，裁處異議人罰鍰2,700 元，並記違規點數3 點
    之處分，核無不當，異議人本件異議為無理由，應予駁回。
據上論斷，應依道路交通管理處罰條例第87條第2 項、道路交通
案件處理辦法第18條，裁定如主文。
中    華    民    國   100    年    5     月    31    日
                  交通法庭    法  官  游秀雯
以上正本證明與原本無異
如不服本裁定，應於裁定送達後5日內，向本院提出抗告狀。
中    華    民    國   100    年    5     月    31    日
                              書記官  謝志鑫